【裁判字號】    92,上訴,1841
【裁判日期】    921111
【裁判案由】    搶奪
【裁判全文】
臺灣高等法院臺中分院刑事判決                  九十二年度上訴字第一八四一號
    上  訴  人  甲○○
    即  被  告
右上訴人因搶奪案件，不服臺灣台中地方法院九十二年度訴字第一八三七號中華民國
九十二年八月十二日第一審判決（起訴案號：臺灣台中地方法院檢察署九十二年度偵
字第一二三九０號），提起上訴，本院判決如左：
      主  文
上訴駁回。
      事  實
一、甲○○與一名真實姓名、年籍均不詳綽號叫「尖頭」之成年男子，於民國（下同
    ）九十二年六月十八日下午三時十分許，由甲○○騎乘其所有車牌號碼ＪＲＩ─
    七八七號之重型機車，後載綽號叫「尖頭」之男子，行經臺中市○區○○路與錦
    平街口，看見乙○○獨自一人身背布包走在路旁，竟萌歹念，基於共同意圖為自
    己不法所有之犯意聯絡，先由「尖頭」將其所有之口罩一只罩在該機車車牌上，
    以免為人發現車牌號碼，再由甲○○騎乘上開機車靠近乙○○，由坐在後座之「
    尖頭」趁乙○○不備之際，自乙○○後方下手奪取乙○○所有之布包一個（內有
    現金新臺幣四千元及健康保險卡、玉山銀行信用卡等物），得手後，甲○○隨即
    騎乘上開機車沿臺中市○區○○路往同市○○路之方向加速逃逸，乙○○則因遭
    搶後跌倒在地，致身體受有多處擦、挫傷等傷害（傷害部分未據告訴）。甲○○
    與「尖頭」稍後在臺中市○區○○路靠近仁愛醫院附近之某巷子內朋分搶得之物
    ，計甲○○分得一百十四元硬幣，餘均由「尖頭」取得。嗣經在旁路人記下甲○
    ○所乘機車之車牌號碼後並報警處理，警方旋即於同日晚間十時許，在臺中縣大
    里市○里路四九八號即甲○○之住處查獲甲○○，並扣得甲○○所分得之上開贓
    款一百十四元。
二、案經臺中市警察局第二分局報請臺灣臺中地方法院檢察署檢察官偵查起訴。
      理  由
一、訊據上訴人即被告（以下簡稱為被告）甲○○坦承於前開時間有騎乘其所有車牌
    號碼ＪＲＩ─七八七號之重型機車後載「尖頭」，於行經臺中市○區○○路與錦
    平街口時，看見被害人乙○○獨自一人身背布包走在路旁，而由「尖頭」下手搶
    奪被害人乙○○上開布包一個及嗣其曾分得贓款一百十四元硬幣等事實不諱，惟
    矢口否認有搶奪之犯行，辯稱：當時係「尖頭」下手行搶的，伊與「尖頭」事先
  並無犯意聯絡云云。惟查右開犯罪事實業據被告於警訊及偵查時分別供認不諱（
    見偵查卷第四頁至第七頁、第二四頁至第二五頁、第三三頁至第三四頁），核與
    被害人乙○○指訴之情節相符，並有贓物認領保管收據一張及照片四張等在卷可
    稽（見偵查卷第一三頁至第一五頁）。另觀被告於警訊時自白稱：「今日行搶是
    由綽號『尖頭』提議的，由我騎車牌號碼ＪＲＩ─七八七號機車後載『尖頭』，
    由『尖頭』找尋目標後，即叫我騎至她（指被害人）身邊，再由『尖頭』下手行
    搶」等語（見偵查卷第五頁），及於偵查時自白稱：「（問：何時計劃搶奪？）
    我們大概於當天下午三點多看到該女子拿皮包走在路上，就計劃搶她的皮包，我
    們是先下車將口罩套在車牌上，接著行搶」等語（見偵查卷第二四頁），參以苟
    被告事先並未具有犯意之聯絡，則「尖頭」豈會於得手後交付贓款一百十四元硬
    幣予被告？益見被告與「尖頭」之男子應在行為前即已具有犯意之聯絡，且於行
    為時並分擔部分行為（騎機車載『尖頭』接近被害人，讓『尖頭』得以順利下手
    搶奪）甚明。被告上開所辯顯係飾卸之詞，不足採信，是罪證明確，其犯行堪以
    認定。又上開供行搶所用之口罩，業經被告丟棄，此經被告於警訊時陳明在卷，
    為免將來執行困難，故不予宣告沒收，併此敘明。
二、核被告所為，係犯刑法第三百二十五條第一項之搶奪。其與綽號叫「尖頭」之成
    年男子具有犯意聯絡及行為分擔，均為共同正犯。原審調查後適用刑法第二十八
    條、第三百二十五條第一項，並審酌被告年輕力壯，不思以正當方法賺取金錢，
    貪逸惡勞，竟以暴力性手段，搶奪被害人財物，致使被害人跌倒受傷，造成精神
    上恐懼，嚴重影響社會秩序，及犯後於法院審理時又否認犯行，惡性非輕，惟念
    及被告行為時未滿二十歲，智慮尚淺薄等一切情狀，量處被告有期徒刑十月，認
    事用法核無違誤，量刑亦妥適。被告上訴意旨仍執前詞，否認與共犯「尖頭」有
    犯意聯絡，並無理由，應予駁回。
三、據上論結，應依刑事訴訟法第三百六十八條，判決如主文。
本案經檢察官丙○○到庭執行職務。
中      華      民      國      九十二      年    十一    月    十一    日
                                    臺灣高等法院臺中分院刑事第八庭
                                          審判長法  官  羅  得  村
                                                法  官  陳  毓秀
                                                法  官  劉  榮  服
右正本證明與原本無異。
如不服本判決應於收受送達後十日內向本院提出上訴書狀，其未敘述上訴之理由者並
得於提起上訴後十日內向本院補提理由書（均須按他造當事人之人數附繕本）。
                                                書記官  陳  俞  豪
中      華      民      國      九十二   年     十一      月    十二    日
附錄本判決論罪科刑法條
中華民國刑法第三百二十五條第一項：
意圖為自己或第三人不法之所有，而搶奪他人之動產者，處六月以上五年以下有期徒
刑。
                                                                        Ｉ


司法院資訊處製作；財團法人民間司法改革基金會備份。
